# 请教-账务处理

提问人：fanxu7788 时间：2011-09-03 21:27:29
回复 ycwl 的帖子
已达到使用状态的应当结转固定资产，尚未进行决算的，应根据实际情况对工程造价进行暂估，以暂估值计固定资产，扣除已支付的款项，剩余的计入应付账款。

回答人：chenyiwei
基本赞同，但要注意新准则下尚未支付的固定资产购建款项应当说是计入其他应付款更为合理。

提问人：ycwl 时间：2011-09-15 15:20:21
回复 fanxu7788 的帖子
1.20万的没有票 但此时也是需要转入固定资产的吧
2.还有竣工决算审计 针对没有取全发票的项目 可以决算转固吗

回答人：chenyiwei
只要达到预定可使用状态，就应当转固。转固时应当基于该时点可获得的信息对尚需发生和支付的工程成本作出合理估计。在决算时点估计合理的前提下，后续调整作为会计估计变更按未来适用法处理。